【裁判字號】    90,毒抗,227
【裁判日期】    900329
【裁判案由】    毒品危害防制條例
【裁判全文】
臺灣高等法院刑事裁定                  九十年度毒抗字第二二七號
    抗  告  人
    即  被  告  甲○○
右列抗告人因違反毒品危害防治條例案件，不服臺灣桃園地方法院中華民國九十年二
月九日裁定（九十年毒聲字第四七四號）提起抗告，本院裁定如左：
    主      文
抗告駁回。
    理      由
一、本件抗告意旨略以：抗告人確未吸用安非他命，但在該房間內確實看見陳文賢在
    吸用安非他命，由於彼此是朋友關係，不好意思責備或加以阻止，又在密閉房間
    因此吸進大量「二手煙」為無可避免之事，因此尿液被檢出有安非他命陽性反應
    ，亦屬極可能之事。至於另一在場人藍靖凱，其尿液未被檢出安非他命，可能係
    其所處之位置距陳文賢及李如祥較遠所致，究不能以此推論被告確有吸用安非他
    命。且被告於接獲裁定後，分別於九十年二月二十一日、二十六日及同年三月三
    日、九日、十五日自行前往桃新醫院、桃園醫院、長庚紀念醫院、財團法人天主
    教聖保祿修女會醫院、敏盛綜合醫院做尿液檢驗，結果均呈陰性反應，足見抗告
    人確實未吸用安非他命，為此提起抗告云云。
二、按犯毒品危害防制條例第十條之罪，應先將被告送觀察、勒戒，同條例第二十條
    第一項定有明文。查抗告人即被告甲○○於八十九年十一月六日十七時許，在桃
    園縣桃園市○○路一五二六號威尼斯汽車旅館二一六室施用第二級毒品安非他命
    一次，為警於同日十七時二十分許在上揭汽車旅館二一六室查獲之事實，業據本
    件同一時地被查獲之被告陳文賢、藍靖凱於警訊中供述綦詳。而被告甲○○被查
    獲時所採集之尿液經送檢驗結果有毒品安非他命陽性反應，亦有桃園縣衛生局出
    具之不法藥物尿液檢定書一紙附卷可稽。是被告前述施用毒品安非他命之犯行，
    事證明確，已堪認定。被告雖然否認上述犯行，辯稱係因吸入毒品之「二手煙」
    而致尿液檢出有安非他命反應，並稱同案被告藍靖凱係因距離吸食安非他命之陳
    文賢較遠，以致其尿液未檢測出有安非他命反應云云，惟查，被告於警訊時原稱
    吸食毒品者為藍靖凱，抗告意旨卻稱吸食毒品者為陳文賢，而藍靖凱因距離較遠
    ，以致其尿液未檢測出有安非他命反應，所述情節與前述同案被告陳文賢、藍靖
    凱之供述已有不符，核其前後所供亦相矛盾，足見其前揭所辯，無非係事後諉責
    之飾詞，要無可取。又被告所提出之上開檢驗報告，其檢驗日期均係在八十九年
    十一月六日之後，尚難以此認定被告當時確無吸用安非他命之犯行。原審法院依
    檢察官之聲請，援引毒品危害防制條例第二十條第一項及觀察勒戒處分執行條例
    第三條第一項之規定，裁定將被告送觀察、勒戒，經核並無不合，被告抗告意旨
    否認上揭施用安非他命犯行，顯無理由，應予駁回。
三、據上論斷，依刑事訴訟法第四百十二條，裁定如主文。
中     華     民     國     九十    年       三       月     二十九     日
                             臺灣高等法院刑事第十五庭
                                 審判長法  官  房  阿  生
                                       法  官  雷  元  結
                                       法  官  鄧  振  球
右正本證明與原本無異。
不得再抗告。
                                       書記官  李  麗  花
中     華     民     國     九十    年       四       月       二       日


司法院資訊處製作；財團法人民間司法改革基金會備份。
